臺灣板橋地方法院刑事判決　　　　　　　 94年度易字第522號
聲　請　人　臺灣板橋地方法院檢察署檢察官
被　　　告　甲○○
上列被告因家暴恐嚇案件，經檢察官聲請簡易判決處刑（93年度
偵字第9391號），本院認不宜以簡易判決處刑，改以通常程序審
理判決如下：
    主  文
甲○○無罪。
    理  由
一、按檢察官聲請以簡易判決處刑之案件，經法院認為有第451
    條之1 第4 項但書之情形者，應適用通常程序審判之，刑事
    訴訟法第452 條定有明文。本件公訴人以被告涉犯刑法第30
    5 罪之恐嚇罪嫌，聲請本院以簡易判決處刑，惟經本院審理
    後，認被告應為無罪之諭知，因認有刑事訴訟法第451 條之
    1 第4 項但書規定之情形，不得逕以簡易判決處刑，應適用
    通常程序審判之，合先敘明。
二、聲請簡易判決處刑意旨略以：被告甲○○與蔡鎮鴻係夫妻關
    係，為家庭暴力防治法第3條第1項所定之家庭成員，因甲○
    ○懷疑蔡鎮鴻竊取其所有之新臺幣（下同）1 千元，竟基於
    恐嚇之犯意，於民國92年6 月4 日某時撥打電話給蔡鎮鴻，
    對蔡鎮鴻恫嚇稱：「你有一天死了，那是我叫人家做的，不
    是我殺的」等語，以此加害蔡鎮鴻生命之事，恐嚇蔡鎮鴻，
    使蔡鎮鴻心生畏懼，致生危害於蔡鎮鴻之安全，因認被告涉
    犯刑法第305條之恐嚇罪嫌等語。
三、按犯罪事實應依證據認定之，無證據不得認定犯罪事實；又
    不能證明被告犯罪者，應諭知無罪之判決，刑事訴訟法第15
    4 條第2 項、第301 條第1 項分別定有明文。又犯罪事實之
    認定，應憑真實之證據，倘證據是否真實尚欠明確，自難以
    擬制推測之方法，為其判斷之基礎，有最高法院53年臺上字
    第656 號判例可參。且刑事訴訟上證明之資料，無論其為直
    接或間接證據，均須達於通常一般之人均不致有所懷疑，而
    得確信其為真實之程度，始得據為有罪之認定，若其關於被
    告是否犯罪之證明未能達此程度，而有合理懷疑之存在，致
    使無從形成有罪之確信，根據「罪證有疑，利於被告」之證
    據法則，即不得遽為不利被告之認定，亦經最高法院76年臺
    上字第4983號判例闡示甚明。
四、訊據被告甲○○堅詞否認有何於上開時間恐嚇告訴人之行為
    ，辯稱：偵查中曾當庭播放告訴人庭呈之錄音帶，我有承認
    那是我的聲音，但那是我平常吵架講過的話，是告訴人是把
    我們多年來吵架中講的話，節錄後自行拼湊剪接，和事實經
    過不同，錄音帶中才會都沒有他的聲音，而且我也不可能一
    句話一直重複講，我沒有於92年6 月4 日打電話恐嚇他等語
    。而公訴人認被告涉有恐嚇罪嫌，無非係以告訴人蔡鎮鴻（
    業已改名為蔡宗霖）之指訴及告訴人提出之恐嚇內容錄音帶
    1 捲為其依據。惟查：
  (一)按告訴人之告訴，係以使被告受刑事訴追為目的，是其陳述
    是否與事實相符，仍應調查其他證據以資審認。又被害人之
    陳述如無瑕疵，且就其他方面調查又與事實相符，固足採為
    科刑之基礎，倘其陳述尚有瑕疵，則在未究明前，遽採為論
    罪科刑之根據，即難認為適法。查告訴人前向本院聲請92年
    度家護字第1423號民事通常保護令時，提出93年1 月10日民
    事準備書狀1 份，指述甲○○於92年12月底恐嚇伊云云，並
    提出恐嚇證物錄音摘要1 份、錄音帶1 捲為證，有上開準備
    書狀、錄音帶各1 件可參（附於該卷第13-18 頁及第31頁之
    牛皮紙袋）。經核：告訴人提出之錄音摘要內容，與本案起
    訴書所載之恐嚇內容相似，遂由本院職權調閱該民事保護令
    卷宗，勘驗告訴人聲請民事通常保護令時所提呈之錄音帶1
    捲，及告訴人於臺灣板橋地方法院檢察署所提出，用以證明
    被告涉嫌本案恐嚇罪之錄音帶1 捲，發現2 捲錄音帶內容相
    同，此有本院93年9 月1 日、94年5 月6 日勘驗筆錄各1 份
    可稽，足認告訴人提出同1 捲錄音帶，分別向本院及臺灣板
    橋地方法院檢察署指述被告於92年12月底、92年6 月4 日恐
    嚇伊，本案告訴人所指述被告犯恐嚇罪之時間前後矛盾，已
    難遽信，況告訴人自90年起至94年間，多次對被告提起刑事
    恐嚇、妨害自由、毀損、傷害、妨害名譽、誣告等案件之告
    訴（詳如附表所示），有被告提出之案件列表及臺灣高等法
    院被告前案紀錄表各1 份及相關不起訴處分書、判決在卷可
    稽，足認告訴人與被告素有怨隙，自難僅憑其片面指述，對
    被告為不利之認定。
  (二)次查：經勘驗錄音帶中雖確有女性聲音稱：「雖然你會死，
    我先讓你知道，那個人是我做的，但不是我殺的」等語，且
    被告坦承係伊先前和告訴人吵架時說過的話，然錄音帶中所
    錄上開話語重複3 次，經本院送請內政部警政署刑事警察局
    以外觀檢視、聆聽法、波形分析法鑑定，鑑定結果亦認為送
    鑑錄音帶A 面內8.7 秒至13.7秒、14.9秒至19.9秒及21.8秒
    至26.8秒等3 段，係重複轉錄同1 段女性語音，此有94年2
    月24日刑鑑字第0940029371號鑑定書附於本院卷第17頁可參
    ，足認該錄音帶內容曾遭剪接後重複錄製。故被告所辯，聲
    音雖然是伊的沒錯，但伊沒有於92年6 月4 日打電話恐嚇告
    訴人，應該係告訴人錄音後，節取伊吵架時曾說過的話，拼
    湊而成等語，尚非無稽。本院認不能排除錄音帶內容，係經
    將被告於吵架時所述話語，斷章取義並重複錄製而成之結果
    ，尚無法單憑錄音帶之內容，認定被告有恐嚇告訴人之意圖
    ，更無法據錄音帶內容，認定被告有何公訴人所指，於92年
    6 月4 日打電話恐嚇告訴人之行為。
  (三)綜上，本院認為依公訴人所提出之證據，尚未達足以證明被
    告犯恐嚇罪之程度，復查無其他積極證據足證被告確實有恐
    嚇犯行，依上開規定及說明，應諭知被告無罪之判決。
據上論斷，應依刑事訴訟法第452 條、第301 條第1 項，判決如
主文。
本案經檢察官李吉祥到庭執行職務。
中　　華　　民　　國　　94　　年　　7 　　月　　20　　日
                  刑事第十九庭審判長法　官　彭  全  曄
                                    法　官　朱  嘉  川
                                    法　官　蕭  一  弘
上列正本證明與原本無異。
如不服本判決，應於判決送達後10日內向本院提出上訴狀（應附
繕本），上訴於臺灣高等法院。
                                    書記官　王  麗  雯
中　　華　　民　　國　　94　　年　　7 　　月　　20　　日
附表：
一、告訴人告訴被告於90年6 月間，恐嚇告訴人稱：要找黑道押
    告訴人簽離婚協議書，若不簽則加以殺害且放火燒房子等語
    ；又被告於90年8 月29日夥同4 名不詳成年男子，毆打告訴
    人，強迫告訴人簽發支票；被告於92年1 月5 日毀損告訴人
    所有之杯子2 個；被告於92年3 月4 日毆打告訴人云云。經
    臺灣板橋地方法院檢察署檢察官以91年度偵字第14218 號、
    92年度偵字第7517、7518號提起恐嚇、強制、毀損、傷害罪
    之公訴，由本院92年度易字第1966號判決判處有罪，嗣經臺
    灣高等法院92年度上易字第3148號判決無罪確定。
二、告訴人告訴被告於92年3 月18日，就告訴人到被告公司擾亂
    之行為，到臺北縣政府警察局汐止分局汐止派出所備案之行
    為，使告訴人名譽受損，涉犯誹謗罪嫌云云。經臺灣士林地
    方法院檢察署檢察官認罪嫌不足，而以92年度偵字第11277
    號為不起訴處分。
三、告訴人告訴被告於92年5 月31日，向臺北縣政府警察局中和
    分局指訴告訴人竊盜被告所有之皮包1 只（內有現金1 千元
    、鑰匙1 枝、電話聯絡簿1 本、新書1 套6 本）之行為，涉
    犯誣告罪嫌云云。經臺灣板橋地方法院檢察署檢察官認罪嫌
    不足，而以93年度偵字第6416號為不起訴處分。
四、告訴人告訴被告於90年2 月28日毆打伊，涉嫌傷害罪云云。
    經臺灣板橋地方法院檢察署檢察官認告訴逾期不合法，而以
    93 年度偵字第9391號為不起訴處分。
五、告訴人告訴被告於92年3 月18日，稱要教唆他人殺害告訴人
    ，涉嫌恐嚇罪。經臺灣士林地方法院檢察署檢察官認罪嫌不
    足，而以93年度偵字第5518號為不起訴處分。
